臺灣高等法院刑事判決
110年度上訴字第2827號
上  訴  人  臺灣新北地方檢察署檢察官
被      告  林哲民


上列上訴人因被告詐欺等案件，不服臺灣新北地方法院110年度
金訴字第55號，中華民國110年5月4日第一審判決（起訴案號：
臺灣新北地方檢察署109年度偵字第36542號），提起上訴，本院
判決如下：
    主  文
原判決撤銷。
甲○○成年人與少年共同犯三人以上共同冒用政府機關及公務員名
義詐欺取財罪，處有期徒刑壹年陸月。
偽造之「臺灣臺北地方法院檢察署印」印文參枚沒收；未扣案犯
罪所得新臺幣陸萬伍仟玖佰肆拾元沒收，於全部或一部不能沒收
或不宜執行沒收時，追徵其價額。
    事  實
一、甲○○於不詳時、地加入真實姓名、年籍不詳之成年人所組成
    之詐欺集團（參與犯罪組織罪部分經臺灣高等法院臺中分院
    109年度金上訴字第2499號刑事判決判決有罪確定），遂與
    詐欺集團內真實姓名、年籍不詳之成年人及少年余○詳（真
    實姓名、年籍詳卷）共同意圖為自己不法之所有，基於3 人
    以上共同冒用政府機關及公務員名義詐欺取財、洗錢及以不
    正方法由自動付款設備取得他人之物之犯意聯絡，先由詐欺
    集團成員於民國109年2月14日上午10時許，致電乙○○佯稱：
    你有申請1支中華電信0000000000門號，欠費新臺幣（下同
    ）18,372元等語，其後又佯為臺北市政府警察局信義分局員
    警陳功茂去電乙○○，詐稱：該電話號碼涉嫌擄人勒贖，須提
    出不在場證明，否則面臨刑責，且法院必須監管名下財產等
    語，其後又佯為臺灣臺北地方檢察署檢察官張清雲去電乙○○
    ，詐稱：需填寫委託書委託檢察官協助處理相關事宜，並於
    109年2月14日15時許將名下4張提款卡放入夾練袋後，置入
    機車置物箱，不要上鎖，將機車騎到新北市○○區○○街00號旁
    停放云云，致乙○○陷於錯誤，告知對方提款卡密碼，並於同
    日15時19分許，依指示將其名下玉山銀行帳號000-00000000
    00000號帳戶、土地銀行帳號000-000000000000號帳戶、中
    華郵政帳號000-00000000000000號、新莊區農會帳號000-00
    000000000號帳戶提款卡置放於機車置物箱內後，騎乘機車
    前往指定地點後離開。甲○○則駕駛車牌號碼00-0000號自用
    小客車搭載少年余○詳，於同日14時許前往新北市○○區○○○路
    000號前，由少年余○詳自行下車，步行前往上開地點附近等
    候，於見乙○○將機車停放在指定位置離開後，即於同日15時
    24分許取走上開提款卡，並走回車牌號碼00-0000號自用小
    客車。少年余○詳再依甲○○指示，於如附表所示之時、地，
    以附表所示之提款卡提領如附表所示之金額，並將所提領之
    款項在新北市三峽區南北蔬果水果攤等地交付予甲○○，甲○○
    再將贓款交付與詐欺集團其他成員，而隱匿該犯罪所得之去
    向及所在。甲○○另將偽造之臺灣臺北地方法院地方法院檢察
    署公文書3紙轉交少年余○詳，並由少年余○詳於109年2月19
    日下午投入乙○○位於新北市○○區○○街00號2樓住處信箱內而
    行使之。
二、案經乙○○訴由新北市政府警察局新莊分局報請臺灣新北地方
    檢察署檢察官偵查起訴。
　　理  由
一、證據能力：按被告以外之人於審判外之言詞或書面陳述，除
    法律有規定者外，不得作為證據，刑事訴訟法第159條第1項
    固定有明文。惟按被告以外之人於審判外之陳述，雖不符前
    四條之規定，而經當事人於審判程序同意作為證據，法院審
    酌該言詞陳述或書面陳述作成時之情況，認為適當者，亦得
    為證據；當事人、代理人或辯護人於法院調查證據時，知有
    第159條第1項不得為證據之情形，而未於言詞辯論終結前聲
    明異議者，視為有前項之同意，同法第159條之5第1項、第2
    項亦定有明文。被告甲○○對於本判決下列所引用之供述證據
    之證據能力，於原審時表示同意作為證據，本院審酌上開證
    據資料製作時之情況，尚無違法不當及證明力明顯過低之情
    形，爰依前開規定，認均具有證據能力。又本院下列所引用
    之非供述證據（卷內之文書、物證）之證據能力部分，並無
    證據證明係公務員違背法定程序所取得，且當事人等於本院
    亦均未主張排除其證據能力，迄本院言詞辯論終結前均未表
    示異議，本院審酌前揭非供述證據並無顯不可信之情況與不
    得作為證據之情形，依刑事訴訟法第158條之4反面解釋及第
    159條之4之規定，應認均有證據能力。
二、事實認定：被告於偵查及原審固坦承於前揭時間駕駛車牌號
    碼00-0000號自用小客車搭載少年余○詳，停於新北市○○區○○
    ○路000號前，由少年余○詳自行下車等情，惟矢口否認有何
    詐欺、行使偽造公文書、洗錢、以不正方法由自動付款設備
    取財等犯行，於原審時辯稱：少年余○詳跟我說可不可以載
    他去那裡，載他去時，他說要去找人，我就去7-11吃東西等
    他，結束之後我載他到三峽就走了，我不知道他未成年云云
    。經查：
　㈠詐欺集團成員於前揭時間，以前揭方式對告訴人乙○○施以詐
    術，致告訴人陷於錯誤，依指示將其名下之前揭4張提款卡
    置放於機車置物箱內後，騎乘機車前往指定地點後離開等情
    ，業據告訴人於警詢證述明確（109年度他字第2142號卷1第
    5至6頁），並有監視器翻拍照片可佐（109年度他字第2142
    號卷2第44頁），堪認屬實。又少年余○詳於附表所示之時、
    地，持告訴人之前揭提款卡，自告訴人附表所示之帳戶內提
    領如附表所示金額，並將偽造之臺灣臺北地方法院地方法院
    檢察署公文書投入告訴人信箱等情，亦據證人少年余○詳於
    警詢、偵查證述明確（109年度他字第2142號卷2第7至第9頁
    背面、109年度他字第2142號卷1第36頁背面），並有乙○○之
    郵局、新莊區農會、臺灣土地銀行、玉山銀行存摺封面、線
    上交易明細、未登摺明細、告訴人郵局帳戶最近交易資料、
    新莊農會西盛分部帳戶存摺存款交易明細查詢、玉山銀行新
    樹分行帳戶存戶交易明細、臺灣土地銀行南新莊分行帳戶客
    戶序時往來明細查詢、少年余○詳自ATM提領金錢之監視器畫
    面可稽（109年度他字第2142號卷1第11-18頁、109年度他字
    第2142號卷2第24至27、51至53頁），此部分事實亦堪認定
    。
　㈡證人余○詳於警詢證述：當天是甲○○駕駛T8-1867號自小客車
    到我家樓下載我，我們到新莊區民安西路388號的統一超商
    ，我再下車走路去新北市○○區○○街00號；乙○○跟甲○○的上手
    電話聯繫，確認將N76-062號普通重型機車停於新北市○○區○
    ○街00號後，甲○○跟我說位置，我再走過去把車廂内的4張提
    款卡拿走，回到T8-1867號自小客車跟甲○○回報；甲○○再開
    車載我離開；大概在取得提款卡後3至4天，我將被害人帳戶
    内的存款提領完畢後，再將偽造的公文直接投入被害人的信
    箱；偽造的公文是甲○○交給我的；109年2月14日16時23分至
    16時29分前往玉山銀行三峽分行ATM提款是甲○○駕駛T8-1867
    號載我過去的；款項就是提領完後，甲○○會開車來，我到車
    上將全部款項交付給他，提款卡就在提領完被害人帳戶裡的
    款項後，以一樣的方式交給他等語（109年度他字第2142號
    卷2第7至9頁）；於偵查中證述：甲○○在我提領被害人的全
    部錢之後，我們將車子停在三峽區南北蔬果水果攤的附近，
    我把被害人的4張提款卡還給甲○○，他叫我把偽造公文投入
    被害人的信箱内，我就自己騎摩托車過去被害人的家，時間
    大約是109年2月19日下午1、2點左右；我每次領完錢就每次
    交給甲○○，交付地點不一定，有時候在我家樓下等他，他會
    過來拿，或者也會去南北蔬果水果攤那邊給他，甲○○只有第
    一次跟我去，第一次是在甲○○的車上，領完直接給他，然後
    我的酬勞是每次領完錢，如果提領10萬元以上他就會給我10
    00元等語明確（109年度他字第2142號卷1第36頁）。
　㈢依監視器翻拍照片顯示（109年度他字第2142號卷2第40、41
    、45頁），被告於109年2月14日14時左右載少年余○詳抵達
    新北市○○區○○○路000號前，由少年余○詳自行下車，少年余○
    詳於同日15時24分許取得提款卡後，於同日15時26分許上車
    ，被告如非與少年余○詳就本案之詐欺等犯行有犯意聯絡及
    行為分擔，應無可能在便利超商及車上等待少年余○詳長達
    將近1個半小時之久。又被告當日用以搭載少年余○詳之車牌
    號碼00-0000號自用小客車外型，與少年余○詳於附表編號3⑴
    至新北市○○區○○路000號玉山銀行三峽分行提款後離去時所
    搭乘之汽車外型相同（109年度他字第2142號卷2第40、46頁
    背面），此與證人余○詳於警詢證述：109年2月14日16時23
    分至16時29分前往玉山銀行三峽分行ATM提款時是甲○○駕駛T
    8-1867號載我過去的等語相符（109年度他字第2142號卷2第
    8頁），足認當時是由被告載少年余○詳前往領款，並在外等
    候。被告於等候少年余○詳近一個半小時後，復載少年余○詳
    前往三峽提領款項，足認被告就本案犯行與詐欺集團及少年
    余○詳間有犯意之聯絡及行為之分擔。
　㈣基於習性推論禁止之法則，被告之前科紀錄屬品格證據，不
    得用以證明其品格與本案犯罪行為相符或有實行該犯罪行為
    之傾向，以避免導致錯誤之結論或不公正之偏頗效應。惟被
    告之前科紀錄，倘與犯罪事實具有關聯性，在證據法上則可
    容許檢察官提出供為證明被告犯罪之動機、機會、意圖、預
    備、計畫、知識、同一性、無錯誤或意外等事項之用，而非
    資為證明其品性或特定品格特徵，即無違上開法則。此等證
    據因攸關待證事實之認定，其由檢察官提出者固不論矣，如
    屬審判中案內已存在之資料，祇須由法院依法定之證據方法
    踐行調查證據程序，使當事人、辯護人等有陳述意見之機會
    ，即非不得作為判斷之依據（最高法院 110 年度台上字第 
    2820 號刑事判決要旨參照）。經查，被告於本案之前因犯
    三人以上共同冒用政府機關及公務員名義詐欺取財罪，經臺
    灣高等法院臺中分院109年度金上訴字第2499號刑事判決有
    罪確定，被告於該案中坦承參與詐欺集團，於詐欺集團成員
    詐欺後，前往取走提款卡，並持提款卡前往提款等全部犯行
    ，而該案中詐欺集團成員對被害人施以之詐術為「佯為中華
    電信客服人員去電，詐稱：你有申請1 支中華電信00000000
    00門號，欠費18,372元，之後再佯為警員、檢察官，以被害
    人涉嫌刑案為由，要求提供提款卡並置於機車置物箱」，該
    詐術中所稱之電話號碼及積欠金額，與本案告訴人遭詐欺時
    對方所告知之電話號碼及金額完全相同，且後續之詐欺手法
    亦完全一致，足認本案仍係由該案之詐欺集團進行詐欺，而
    少年余○詳於本案分擔之行為與被告於該案所分擔之行為亦
    完全相同，足證少年余○詳前揭證詞堪以採信，被告於本案
    故技重施，就本案犯行有犯意聯絡及行為分擔，應堪認定。
　㈤綜上所述，本案事證明確，被告前揭所辯，不足採信。被告
    犯行堪以認定，應依法論科。
三、論罪：
　㈠按刑法上所稱之「公文書」，係指公務員職務上製作之文書
    ；若由形式上觀察，文書之製作人為公務員，且文書的內容
    係就公務員職務上的事項所製作，即令該偽造之公文書上所
    載製作名義機關不存在，或該文書所載的內容並非該管公務
    員職務上所管轄，然社會上一般人既無法辨識，而仍有誤信
    為真正之危險，尚難謂非公文書（最高法院刑事判決108年
    度台上字第3391號判決要旨參照）。本案用以行使之偽造之
    臺灣臺北地方法院檢察署公文書3紙，既係蓋用偽造之「臺
    灣臺北地方法院檢察署印」印文，為假冒該公署名義製作之
    文書，縱自107年2月8日起，全國檢察署正式去掉「法院」
    二字，直接命名地方檢察署，故正確名稱應為臺灣臺北地方
    檢察署，然一般人苟非熟知檢察機關之變革，仍會認為臺灣
    臺北地方法院檢察署為正確名稱，而有誤信為真正之危險，
    而難謂非公文書。故核被告所為係犯刑法第339條之4第1項
    第1款、第2款之3人以上冒用政府機關及公務員名義詐欺取
    財罪、刑法第216條、第211條行使偽造公文書罪、第339條
    之2第1項以不正方法由自動付款設備取財罪及洗錢防制法第
    14條第1項之一般洗錢罪。
　㈡按刑法第218 條第1 項所稱之公印，係指由政府依印信條例
    第6 條相關規定製發之印信，用以表示公署或公務員之資格
    ，即俗稱之大印及小官章而言，亦即須符合印信條例所定之
    製發程序、種類、質料、形式、尺寸等規定，始屬刑法第21
    8 條第1 項所稱之公印。又政府顯無可能製發與機關名稱不
    符之印信，故與現行政府機關名稱不符之印信，顯非依印信
    條例規定製發之印信，即與刑法第218 條第1 項所定公印要
    件不符。查偽造之臺灣臺北地方法院檢察署公文3紙上雖有
    偽造之「臺灣臺北地方法院檢察署印」印文，然其正確名稱
    應為「臺灣臺北地方檢察署」，其全銜內容與我國公務機關
    之名銜不符，顯非依印信條例所製發，用以表示公署資格之
    印信，即與刑法第218 條之公印文要件不符，僅能認係偽造
    之印文，起訴書認此部分為偽造公印文，尚有未合，併此敘
    明。
　㈢檢察官於起訴書雖漏未論及被告之行為亦成立刑法第339條之
    2第1項以不正方法由自動付款設備取財罪，惟此部分事實與
    起訴書記載之犯行，有裁判上一罪關係，應為原聲請效力所
    及，且經檢察官於本院準備程序時當庭補充被告可能涉犯刑
    法第339條之2第1項以不正方法由自動付款設備取財罪，經
    本院將該次筆錄送達被告，此有本院筆錄、送達證書可稽（
    本院卷第51、55頁），本院自應予以審理。
　㈣被告與少年余○詳及其他詐欺集團成員間，就上開犯行，具有
    犯意聯絡與行為分擔，應論以共同正犯。　　
　㈤罪數：
　1.被告偽造印文為偽造公文書之部分行為，不另論罪；又偽造
    公文書復持以行使，偽造公文書之低度行為為高度之行使行
    為所吸收，亦不另論罪。
　2.被告命少年余○詳持前揭金融卡在密接時間、地點提領告訴
    人帳戶內存款，侵害同一被害人法益，應論以接續犯。
　3.被告所犯上開3 人以上冒用政府機關及公務員名義詐欺取財
    罪、行使偽造公文書罪、以不正方法由自動付款設備取財罪
    、一般洗錢罪，實行行為有部分合致，且犯罪目的單一，依
    一般社會通念，認應評價為一罪，則被告係以一行為而觸犯
    數罪名，為想像競合犯，應依刑法第55條之規定，從一重之
    3 人以上共同冒用政府機關及公務員名義詐欺取財罪處斷。
　㈥刑之加重：
　1.被告為成年人，與少年余○詳共同實施本件犯罪，依兒童及
    少年福利與權益保障法第112條第1項前段加重其刑。
　2.被告前因施用毒品案件，經臺灣新北地方法院108年度簡字
    第3227號刑事簡易判決判處有期徒刑2月確定，於108年12月
    26日執行完畢等情，有卷附台灣高等法院被告前案紀錄表可
    按，其於有期徒刑執行完畢後5年內，故意再犯本案有期徒
    刑以上之罪，雖符刑法第47條第1項之累犯要件，惟審酌其
    本次所犯與先前之毒品案件非為同類型之罪，尚難認有特別
    惡性及對刑罰反應力薄弱之情形，依司法院釋字第775號解
    釋意旨，衡酌罪刑相當及比例原則，爰不依刑法第47條第1
    項累犯規定加重其刑。
四、不另為不受理諭知部分：
　㈠公訴意旨略以：被告於不詳時、地加入不詳人士所組成之詐
    欺集團，至109年5月11日查獲為止，繼續參與上開3人以上
    ，以實施詐術為手段所組成具有持續性、牟利性及有結構性
    之詐欺犯罪組織，擔任車手頭職務，因認被告另涉犯組織犯
    罪防制條例第3條第1項後段之參與犯罪組織罪等語。
　㈡案件有左列情形之一者，應諭知免訴之判決：一、曾經判決
    確定者，刑事訴訟法第302條第1款定有明文。又刑罰責任之
    評價與法益之維護息息相關，對同一法益侵害為雙重評價，
    是過度評價；對法益之侵害未予評價，則為評價不足，均為
    法之所禁。又加重詐欺罪，係侵害個人財產法益之犯罪，其
    罪數之計算，核與參與犯罪組織罪之侵害社會法益有所不同
    ，審酌現今詐欺集團之成員皆係為欺罔他人，騙取財物，方
    參與以詐術為目的之犯罪組織。倘若行為人於參與詐欺犯罪
    組織之行為繼續中，先後多次為加重詐欺之行為，因參與犯
    罪組織罪為繼續犯，犯罪一直繼續進行，直至犯罪組織解散
    ，或其脫離犯罪組織時，其犯行始行終結。故該參與犯罪組
    織與其後之多次加重詐欺之行為皆有所重合，然因行為人僅
    為一參與犯罪組織行為，侵害一社會法益，屬單純一罪，應
    僅就「該案中」與參與犯罪組織罪時間較為密切之首次加重
    詐欺犯行論以參與犯罪組織罪及加重詐欺罪之想像競合犯，
    而其他之加重詐欺犯行，祗需單獨論罪科刑即可，無需再另
    論以參與犯罪組織罪，以避免重複評價。是如行為人於參與
    同一詐欺集團之多次加重詐欺行為，因部分犯行發覺在後或
    偵查階段之先後不同，肇致起訴後分由不同之法官審理，為
    裨益法院審理範圍明確、便於事實認定，即應以數案中「最
    先繫屬於法院之案件」為準，以「該案件」中之「首次」加
    重詐欺犯行與參與犯罪組織罪論以想像競合。縱該首次犯行
    非屬事實上之首次，亦因參與犯罪組織之繼續行為，已為該
    案中之首次犯行所包攝，該參與犯罪組織行為之評價已獲滿
    足，自不再重複於他次詐欺犯行中再次論罪，俾免於過度評
    價及悖於一事不再理原則。至於「另案」起訴之他次加重詐
    欺犯行，縱屬事實上之首次犯行，仍需單獨論以加重詐欺罪
    ，以彰顯刑法對不同被害人財產保護之完整性，避免評價不
    足（最高法院109年度台上字第3945號判決意旨參照）。
　㈢經查，被告參與以實施詐術為手段，具有持續性及牟利性之
    結構性組織之詐欺組織之犯行，業經臺灣彰化地方法院以10
    9年度訴字第721號判決有期徒刑1年1月（從一重論處3 人以
    上共同冒用政府機關及公務員名義詐欺取財罪），上訴後經
    臺灣高等法院臺中分院109年度金上訴字第2499號撤銷原判
    決，改判有期徒刑1年3月，於110年3月30日確定，此有本院
    被告前案紀錄表、臺灣高等法院臺中分院109年度金上訴字
    第2499號刑事判決可按，故公訴意旨認被告所涉上開參與犯
    罪組織罪犯行，既經判決確定，依首揭法律規定，本應為免
    訴判決，然此部分如成立犯罪，因與前開經本院論罪部分有
    想像競合犯之裁判上一罪關係，爰不另為免訴之諭知。
五、撤銷改判之理由：
　㈠本件被告與少年余○詳、詐欺集團成員具有犯意聯絡及行為分
    擔，而構成犯刑法第339條之4第1項第1款、第2款之3人以上
    冒用政府機關及公務員名義詐欺取財罪、刑法第216條、第2
    11條行使偽造公文書罪、第339條之2第1項以不正方法由自
    動付款設備取財罪及洗錢防制法第14條第1項之一般洗錢罪
    ，業如前述，原審就被告諭知無罪，尚有未恰，檢察官提起
    上訴，為有理由，即應由本院予以撤銷改判。
　㈡本院以行為人之責任為基礎，並審酌被告正值壯年，不思圖
    正當途徑賺取生活所需，與少年余○詳、詐欺集團成員共牟
    不法利益，向提款之少年余○詳收取款項並上繳，而致告訴
    人受有嚴重損失，且掩飾、隱匿詐欺所得之去向，製造金流
    斷點，致偵查機關難以追查犯罪所得之蹤跡與後續犯罪所得
    之持有者，所為實不足取，且犯後不僅將責任全數推予少年
    余○詳，亦未能賠償告訴人損失，並參酌其犯罪之動機、目
    的、手段、智識程度、生活狀況等一切情狀，量處如主文第
    2項所示之刑。
　㈢沒收：
　1.前條犯罪所得及追徵之範圍與價額，認定顯有困難時，得以
    估算認定之，刑法第38條之2第1項定有明文。被告於本案否
    認犯罪，故無從知悉其所分得之比例及金額，然被告既係詐
    欺集團中之成員，少年余○詳所提領之款項交付被告後，被
    告應係將款項扣除自己應得之比例後，將剩餘款項上繳詐欺
    集團上游。而依被告於前案（臺灣高等法院臺中分院109年
    度金上訴字第2499號）經認定提領149,000元後，可獲得報
    酬9,000元計算，被告所得之報酬約為提領金額之百分之6，
    被告本次之分工較之前擔任提領車手之層級為高，可分得之
    報酬自不會低於先前，故以有利於被告之方式，即同樣以百
    分之6計算，本案告訴人遭提領之總額為1,099,000元，故被
    告分得之報酬經估算為65,940元。未扣案之被告犯罪所得65
    ,940元，應依刑法第38條之1 第1 項前段、第3 項之規定，
    諭知沒收，於全部或一部不能沒收或不宜執行沒收時，追徵
    其價額。至其餘贓款應已轉交上手，非屬被告所有，亦未在
    其實際掌控中，自無從為沒收、追徵之諭知。
　2.偽造之臺灣臺北地方法院檢察署公文3紙上偽造之「臺灣臺
    北地方法院檢察署印」印文3枚，依刑法第219條規定，不問
    屬於犯人與否，沒收之。至於前開偽造之公文書3紙，既已
    交予告訴人，已不屬被告及共犯所有，亦非違禁物，自無從
    就此諭知沒收。
　3.少年余○詳用以領取款項之告訴人提款卡，少年余○詳雖稱於
    領款結束後均已交與被告，然該提款卡業經告訴人掛失，有
    內政部警政署反詐騙諮詢專線紀錄表可按（109年度他字第2
    142號卷1第7頁），已不具實際功能性，財產價值極低，欠
    缺刑法上重要性，爰不予宣告沒收。
六、被告經合法傳喚，於本院審理時無正當理由不到庭，爰不待
    其陳述，逕行判決。
據上論斷，應依刑事訴訟法第369 條第1 項前段、第364 條、第
371 條、第299 條第1 項前段，判決如主文。
本案經檢察官楊唯宏提起公訴，檢察官曾信傑提起上訴，檢察官
劉俊杰到庭執行職務。　　
中　　華　　民　　國　　110 　年　　12　　月　　23　　日
                  刑事第十六庭  審判長法　官 葉騰瑞
                                      法　官 廖紋妤
                                      法　官 王耀興
以上正本證明與原本無異。
如不服本判決，應於收受送達後20日內向本院提出上訴書狀，其
未敘述上訴之理由者並得於提起上訴後20日內向本院補提理由書
（均須按他造當事人之人數附繕本）「切勿逕送上級法院」。
                                      書記官 蘇佳賢
中　　華　　民　　國　　110 　年　　12　　月　　23　　日
附錄：本案論罪科刑法條全文
中華民國刑法第339條之4
犯第339條詐欺罪而有下列情形之一者，處1年以上7年以下有期
徒刑，得併科1百萬元以下罰金：
一、冒用政府機關或公務員名義犯之。
二、三人以上共同犯之。
三、以廣播電視、電子通訊、網際網路或其他媒體等傳播工具，
    對公眾散布而犯之。
前項之未遂犯罰之。
附表
編號 提款時間 提款帳戶 提款金額 提款地點 1 ⑴109年2月14日下午3時34分許 ⑵109年2月14日某時 ⑴中華郵政帳號000-00000000000000號 ⑵新莊區農會帳號000-00000000000號 ⑴4萬元 ⑵1萬元 新北市○○區○○路000號西盛郵局 2 109年2月14日下午3時39分許起至同日下午3時46分許 土地銀行帳號000-000000000000號 合計12萬元 新北市○○區○○路000○0號彰化銀行新樹分行 3 ⑴109年2月14日下午4時25分許起至同日下午4時29分許 ⑵109年2月15日凌晨0時17分許起至同日凌晨0時19分許 ⑶109年2月15日下午1時33分許起至同日下午1時36分許 ⑷109年2月16日凌晨0時7分許起至同日凌晨0時9分許 ⑸109年2月17日下午1時47分許起至同日下午1時50分許 ⑹109年2月18日凌晨0時1分許起至同日凌晨0時5分許 ⑺109年2月19日凌晨0時3分許起至同日凌晨0時8分許 ⑴玉山銀行帳號000-0000000000000號 ⑵土地銀行帳號000-000000000000號 ⑶玉山銀行帳號000-0000000000000號 ⑷玉山銀行帳號000-0000000000000號 ⑸玉山銀行帳號000-0000000000000號 ⑹玉山銀行帳號000-0000000000000號 ⑺玉山銀行帳號000-0000000000000號 ⑴15萬元 ⑵6萬元 ⑶15萬元 ⑷11萬9,000元 ⑸15萬元 ⑹15萬元 ⑺15萬元 新北市○○區○○路000號玉山銀行三峽分行